【裁判字號】    95,訴,1194
【裁判日期】    950926
【裁判案由】    毒品危害防制條例
【裁判全文】
臺灣桃園地方法院刑事判決              95年度訴字第1194號
公  訴  人  台灣桃園地方法院檢察署檢察官
被      告  甲○○
指定辯護人  本院公設辯護人乙○○
上列被告因違反毒品危害防制條例案件，經檢察官於中華民國95
年5 月5 日以95年度毒偵字第698 、768 號提起公訴並於同月15
日以同年度毒偵字第2520號移送本院併案審理後，聲請改依協商
程序而為判決，本院判決如下：
    主  文
甲○○連續施用第一級毒品，累犯，處有期徒刑壹拾壹月。扣案
之海洛因壹包 (淨重零點壹參公克、袋重零點貳零公克)、 海洛
因殘渣袋貳包，均沒收銷燬之。扣案之注射針筒肆支，均沒收。
      事實及理由
一、犯罪事實：甲○○前因違反毒品危害防制條例案件，經臺灣
    桃園地方法院檢察署檢察官聲請強治戒治並於民國91年10月
    28 日 以91年度毒偵緝字第375 提起公訴。其強治戒治部分
    於92年10月2 日戒治期滿；起訴部分，經臺灣桃園地方法院
    以91年度訴字第1672號判處有期徒刑7 月，於92年4 月6日
    確定，並於同年12月23日入監執行，復於93年7 月8 日縮刑
    期滿執行完畢。詎甲○○仍不知悔改，又基於施用第一級毒
    品海洛因之概括犯意，以海洛因摻水置注射針筒內，施打於
    手臂血管或以香煙沾點後以吸煙之方式，自94年4 、5 月間
    起，至95年4 月30日晚間約7 時許，連續在桃園縣平鎮市○
    ○路○ 段安居巷39弄3 號住居處；或桃園縣境各處公園內等
    地以前揭方式施用第一級毒品海洛因。嗣為警分別於95 年1
    月15日下午約4 時20分許，在桃園縣平鎮市○○路14 巷97
    弄38號對面空地查獲，扣得其所有已使用之注射針筒3 支；
    於同年1 月18日凌晨零時15分許，同縣中壢市○○路與環北
    路口查獲，扣得海洛因殘渣袋2 只、其所有已使用之注射針
    筒1 支；於同年4 月30日晚間約8 時許，在同縣中壢市○○
    街31號前路旁查獲，並扣得海洛因1 小包 (淨重0.13公克、
    袋重0.20公克)。 案經桃園縣政府警察局平鎮分局、大溪分
    局報告臺灣桃園地方法院檢察署檢察官偵查起訴及移送併辦
    。
二、證據：
    (一)臺灣桃園地方法院檢察署95年度毒偵字第698號部分：
        1.被告甲○○於本院審理時之自白。
        2.桃園縣政府警察局平鎮分局被採尿人姓名編號對照表
          、臺灣檢驗科技股份有限公司濫用藥物尿液檢驗報告
          。
        3.扣案已使用之注射針筒3支。
    (二)臺灣桃園地方法院檢察署95年度毒偵字第768號部分：
        1.被告甲○○於警詢、偵訊及本院審理時之自白。
        2.桃園縣政府警察局平鎮分局被採尿人姓名編號對照表
          、臺灣檢驗科技股份有限公司濫用藥物尿液檢驗報告
          。
        3.扣案之海洛因殘渣袋2 只、行政院衛生署管制藥品管
          理局管95年3 月17日管檢字第0950001929號函及所附
          之檢驗成績書、已使用之注射1 支。
    (三)臺灣桃園地方法院檢察署95年度毒偵字第2520號部分：
        1.被告甲○○於警詢、偵訊中之部分自白、於本院審理
          時之自白。
        2.扣案之第一級毒品海洛因1 小包 (淨重0.13公克、袋
          重0.20公克)、 法務部調查局調科壹字第080011246
          號鑑定通知書、扣案物照片1 張。
        3.查獲現場照片共6張。
三、本件被告所犯係死刑、無期徒刑或最輕本刑為3 年以上有期
    徒刑以外之罪，其於準備程序中就被訴事實為有罪之陳述，
    經本院告知簡式審判程序之旨，並聽取公訴人、被告之意見
    後，爰依刑事訴訟法第273 條之1 第1 項規定合議裁定由受
    命法官獨任進行簡式審判程序，合先敘明。
四、本件經檢察官與被告於審判外達成協商之合意且被告已認罪
    ，其合意內容為：被告願受科刑範圍為施用第一級毒品部分
    有期徒刑月；施用第二級毒品部分有期徒刑月，應執行有期
    徒刑年月。經查，上開協商合意並無刑事訴訟法第455 之4
    第1 項所列情形之一，檢察官聲請改依協商程序而為判決，
    本院爰不經言詞辯論，於協商合意範圍內為協商判決，合予
    敘明。
五、補充事項：
    (一)「一般而言，本局鑑驗毒品秤重主要係以傾倒，必要時
        亦合輔以刮杓刮取之方式，儘可能將原送驗包裝袋內毒
        品與包裝袋分離後各別秤重，所得之毒品重量稱為「淨
        重」，包裝袋重量則以「空包裝重」稱之。然無論依上
        述何重方式分離，原送驗包裝袋內仍會有微量毒品成分
        殘留。」；「前項毒品秤重後，除須定量純質淨重之毒
        品案件或包數甚多之案件，一般均會儘可能將毒品裝回
        原包裝內，並依「獲案毒品處理流程管制作業要點」第
        八項規定，將送驗毒品證物全件以制式透明塑膠封緘袋
        封緘管制。處理毒品銷燬時，則將前段所述之毒品透明
        膠封緘袋全件銷燬，並無將毒品及包裝析離分別銷燬之
        情形。」，有法務調查局93年11月16日調科壹字第0936
        2396550 號在卷可稽。是不論毒品以包裝袋包裝，或袋
        內之毒品已供部分施用或全部施用完畢 (即所謂殘渣袋
        )， 包裝內之毒品與包裝，在物理上或可認得以全部析
        離，但一般觀念或事實上，包裝內之毒品應無法完全從
        袋內分離取出，必有少許無法完全分離之毒品殘餘於包
        裝袋內。論者或有謂可以水沖離等語，然以水沖出後，
        又如何與水分離？即令將水予以蒸發可得該等殘餘毒品
        ，但該等毒品仍必附著於容器內又無法全部與容器分離
        ，故實無從以物理之定律以觀。從而應認，以包裝袋包
        裝之毒品，其包裝袋應與毒品併依毒品危害防制條例第
        18條第1 項前段沒收銷燬；本案扣得之毒品殘渣袋亦同
        。至於扣案之注射針筒共4 支，已供被告施用第一級毒
        品海洛因所使用，係供被告犯罪所用之物，且為被告所
        有之事實，業據被告於本院審理時供承在卷，應依修正
        前刑法第38條第1 項第2 款、第3 項前段規定，宣告沒
        收。
    (二)被告前因違反毒品危害防制條例案件，經臺灣桃園地方
        法院檢察署檢察官於民國91年10月28日以91年度毒偵緝
        字第375 提起公訴，並經本院以91年度訴字第1672號判
        處有期徒刑7 月，於92年4 月6 日確定，並於同年12月
        23日入監執行，復於93年7 月8 日縮刑期滿執行完畢，
        有臺灣高等法院檢察署刑案資料查註紀錄表、臺灣高等
        法院被告前案記錄表附卷可參。被告於前案執行完畢後
        5 年內再犯本件有期徒刑以上之罪，為累犯，應依修正
        前刑法第47條規定，加重本刑至2分之1。
六、應適用之法條：刑事訴訟法第455 條之2 第1 項、第455 條
    之4 第2 項、第455 條之8 、第454 條，毒品危害防制條例
    第10條第1 項，修正前刑法第56條、47條，修正前刑法第11
    條、毒品危害防制條例第18條第1 項前段，修正前刑法第38
    條第1 項第2 款、第3 項前段，判決如主文所示之刑。
七、本判決除有刑事訴訟法第455 條之4 第1 項第1 款、第2 款
    、第4 款、第6 款、第7 款所定情形之一，或違反同條第2
    項規定者外，不得上訴。
八、如不服本件判決，得自收受判決送達之日起10日內，向本院
    提出上訴書狀，上訴於第二審法院。
本案經檢察官丁俊成到庭執行職務。
中    華    民    國    95    年    9     月    26    日
                          刑事第六庭法  官  崔  秉  君
上正本證明與原本無異。
如不服本件判決，得自收受判決送達之日起10日內，向本院提出
上訴書狀，上訴於第二審法院。
                                    書記官  劉  霜  潔
中    華    民    國    95    年    9     月    26    日
附錄
毒品危害防制條例第10條第1項
施用第一級毒品者，處 6 月以上 5 年以下有期徒刑。


司法院資訊處製作；財團法人民間司法改革基金會備份。
